臺灣高等法院高雄分院刑事裁定        100年度聲再字第152號
再審聲請人
即受判決人    張誠鈞
上列聲請人因竊盜案件，對於本院100 年度上易字第834 號中華
民國100 年9 月29日確定判決（原審案號：臺灣高雄地方法院10
0 年度易字第776 號，起訴案號：臺灣高雄地方法院檢察署100
年度偵字第5546號），聲請再審，本院裁定如下：
    主  文
再審之聲請駁回。
    理  由
一、聲請意旨略以：按「不得上訴於第三審法院之案件，除前條
    規定外，其經第二審確定之有罪判決，如就足生影響於判決
    之重要證據漏未審酌者，亦得為受判決人之利益，聲請再審
    。」刑事訴訟法第421 條定有明文。本件原確定判決認定聲
    請人即受判決人（下稱聲請人）張誠鈞犯罪所依據之證人即
    被害人之證述，與實情有諸多不符之處，原確定判決竟執之
    作為聲請人不利之認定，實足以影響本案之判決結果。又本
    件案發現場，雖留有聲請人之血跡，然無手紋、指紋或腳印
    等直接證據，此依刑事訴訟法第2 條第2 項之規定，屬法院
    應依職權調查之證據，原確定判決未予調查，亦有未合。再
    原確定判決援引大法官會議釋字第471 號解釋，裁定宣告聲
    請人應為強制工作，然刑法第2 條第3 項之規定，既經前開
    解釋為違憲之認定，自應為免除聲請人強制工作之宣告。末
    者，本案較長刑期之禁錮，固能達到一定教化之目的，然亦
    使聲請人失去競爭之能力，懇請免除強制工作之宣告，爰依
    法提起再審之聲請等語。
二、按「不得上訴於第三審法院之案件，除前條規定外，其經第
    二審確定之有罪判決，如就足生影響於判決之重要證據漏未
    審酌者，亦得為受判決人之利益，聲請再審。」、「依第42
    1 條規定，因重要證據漏未審酌而聲請再審者，應於送達判
    決後20日內為之。」刑事訴訟法第421 條、第424 條分別定
    有明文。本件原確定判決係於民國100 年10月4 日送達聲請
    人，有本院案件進度查詢表在卷可稽，則聲請人於100 年10
    月21日提起本件再審之聲請，顯未逾前揭規定之20日期間，
    合先敘明。
三、次按，刑事訴訟法第421 條所謂「足生影響於判決之重要證
    據漏未審酌」，係指當事人於第二審法院判決前所提出之證
    據，足以影響、變更判決結果，而法院漏未審酌而言，如第
    二審判決前所提出之證據，經第二審法院依調查之結果，本
    於論理法則、經驗法則，取捨證據、認定事實，並已於理由
    內敘明其取捨之理由者，則不包括之。易言之，所謂「有足
    以影響於判決之重要證據漏未審酌」者，必該證據已經提出
    卻漏未審酌，且該證據確為真實，而足以認定受判決人應受
    無罪、免刑、免訴、或輕於原確定判決所認定之罪名始可，
    否則如不足以推翻原確定判決所認定之罪名，而僅據以爭執
    原確定判決對證據之取捨者，仍不能准許再審。
四、聲請人固執前揭情詞指摘原確定判決有刑事訴訟法第421 條
    之「就足生影響於判決之重要證據漏未審酌」之違誤，然查
    ：
  (一)原確定判決就證人即被害人俞憲明之證述，及於俞憲明臥房
    內之書桌及地面上所採得之血跡，何以得採為聲請人犯罪認
    定之依據，業已於理由內詳細敘明其取捨論駁之理由，並無
    漏未審酌之情事，此有該判決書在卷可憑。聲請人逕依自身
    主觀上對該等證據之取捨認定，指摘原確定判決就之有漏未
    審酌之違誤，容有未合。
  (二)另聲請人主張應予免除其強制工作之宣告各節，核與刑事訴
    訟法第421 條所定得聲請再審之事由並不相符，故聲請人此
    部分之主張，亦無足取。
五、綜據上述，聲請人上開所舉聲請再審之理由，核均與刑事訴
    訟法第421 條所規定之「足生影響於判決之重要證據漏未審
    酌」之情形，有所不符，爰認聲請人之再審聲請為無理由，
    自應予以駁回。
六、據上論結，應依刑事訴訟法第434 條第1 項，裁定如主文。
中    華    民    國   100    年    11    月    9     日
                  刑事第八庭    審判長法  官  李炫德
                                      法  官  張盛喜
                                      法  官  徐美麗
以上正本證明與原本無異。
不得抗告。
中    華    民    國   100    年    11    月    9     日
                                      書記官  白  蘭